【裁判字號】    98,交聲,4198
【裁判日期】    981119
【裁判案由】    聲明異議
【裁判全文】
臺灣臺中地方法院交通事件裁定        98年度交聲字第4198號
原處分機關  交通部公路總局臺中區監理所
異  議  人
即受處分人  甲○○
上列受處分人因違反道路交通管理處罰條例案件，對於交通部公
路總局臺中區監理所中華民國九十八年十月十五日所為之裁決（
中監違字第裁六０－Ｇ八Ｈ一七０四五九號裁決書），聲明異議
，本院裁定如下：
    主  文
異議駁回。
    理  由
一、聲明異議意旨略以：本人於民國九十七年九月間，將汽車過
    戶給蔡國忠先生，當時特地到監理所查證違規，繳清罰款再
    過戶，且蔡先生答應繳清罰款，因此罰單全部拿給蔡先生，
    收到裁決書後，於九十八年十月二十六日到監理所查證，才
    知道尚有一張罰單未繳，經本人與蔡先生聯絡才知道，這一
    張罰單可能是蔡先生過戶時，誤以為已經繳清，因此未注意
    ，而且監理所也未再催繳，因此本人深感惶恐，懇請從輕發
    落，本人也願意繳罰款，爰聲明異議等語。
二、原處分機關略以：異議人即受處分人甲○○（下稱受處分人
    ）所有之車牌號碼ＹＭ－八三五八號自用一般小客車，於九
    十七年九月八日下午四時一分許，在臺中市○○路西林巷（
    往中港路），因「駕車行經有燈光號誌管制之交岔路口闖紅
    燈（經科學儀器採證）」之違規，為臺中市警察局交通隊直
    屬第一分隊員警以中市警交字第Ｇ八Ｈ一七０四五九號舉發
    違反道路交通管理事件通知單（下稱舉發通知單）逕行舉發
    。受處分人未於指定應到案日期前到案，本所遂於九十八年
    十月十五日以中監違字第裁六０－Ｇ八Ｈ一七０四五九號裁
    決書，依違反道路交通管理處罰條例第五十三條第一項規定
    ，處罰鍰新臺幣（下同）五千四百元，並依同條例第六十三
    條第一項規定記違規點數三點，逾期依裁決書處罰主文裁處
    ，於法並無不合等語。
三、按汽車駕駛人，行經有燈光號誌管制之交岔路口闖紅燈者，
    處新臺幣一千八百元以上五千四百元以下罰鍰；汽車駕駛人
    有同條例第五十三條之情形者，除依原條款處罰鍰外，並記
    違規點數三點，道路交通管理處罰條例第五十三條第一項、
    第六十三條第一項第三款分別定有明文。另依違反道路交通
    管理事件統一裁罰基準及處理細則第二條第二項之違反道路
    交通管理事件統一裁罰基準表規定，小型車駕駛人違反道路
    交通管理處罰條例第五十三條第一項規定，逾越應到案期限
    六十日以上，繳納罰鍰或逕行裁決處罰者，處罰鍰五千四百
    元，記違規點數三點。又對於違反道路交通管理處罰條例之
    行為，逕行舉發者，應按已查明之資料填註車牌號碼、車輛
    種類、車主姓名及地址，並於通知單上方空白處加註逕行舉
    發之文字後，由舉發機關送達被通知人，違反道路交通管理
    事件統一裁罰標準及處理細則第十一條第一項第四款定有明
    文。再按處理違反道路交通管理事件，有關文書送達之程序
    ，依行政程序法之規定，違反道路交通管理事件統一裁罰基
    準及處理細則第五條定有明文；且按送達，於應受送達人之
    住居所、事務所或營業所為之。但在行政機關辦公處所或他
    處會晤應受送達人時，得於會晤處所為之。應受送達人有就
    業處所者，亦得向該處所為送達。行政程序法第七十二條第
    一項定有明文。
四、經查：
（一）本件受處分人於上開時、地，駕駛其所有之車牌號碼ＹＭ
      －八三五八號自用一般小客車，因「駕車行經有燈光號誌
      管制之交岔路口闖紅燈（經科學儀器採證）」之違規，為
      臺中市警察局交通隊直屬第一分隊員警以採證照片依法逕
      行舉發，該舉發通知單經委由郵政機關向受處分人之戶籍
      地址即臺中市○○區○○路六十號六樓之一為送達，於九
      十七年十月十日由受處分人親收等情，有中市警交字第Ｇ
      八Ｈ一七０四五九號舉發通知單、採證照片二張、臺灣郵
      政掛號郵件收件回執影本一紙附卷可稽，且為受處分人於
      異議狀所不爭執，是受處分人確有上開違規事實，並已合
      法送達舉發通知單，應堪認定。
（二）查汽車所有人因所有權移轉而生異動申請過戶登記，應備
      齊有關證件並繳清積欠之稅、費、交通違規罰鍰後，始准
      予登記，固為監理機關之實務作業情形，但此僅係監理機
      關對於汽車管理之手段。倘若汽車原所有人於辦理汽車過
      戶登記時，有交通違規尚未經舉發或雖經舉發但不及登錄
      在監理機關電腦系統之情形，致監理機關誤以為汽車原所
      有人已結清所有積欠之稅、費、交通違規罰鍰，而准予辦
      理過戶登記，並不會因此免除汽車原所有人本應依法繳納
      之稅、費、交通違規罰鍰。而本件違規車輛係於上述違規
      行為後之九十七年九月二十三日，辦理過戶予訴外人蔡國
      忠，此有卷附汽車異動歷史查詢資料一紙載述至明；則該
      部自用小客車於本件違規時，受處分人仍為該車之登記所
      有人，尚未移轉讓與他人，自不能徒憑事後轉售、抑或受
      處分人有與訴外人蔡國忠約定由訴外人蔡國忠繳付交通違
      規罰款等事實而冀圖卸責。受處分人上開所辯，要非可採
      。
五、綜上所述，本件違規事證明確，原處分機關依違反道路交通
    管理處罰條例第五十三條第一項規定，處罰鍰五千四百元，
    並依同條例第六十三條第一項規定記違規點數三點，核無違
    誤，本件異議為無理由，應予駁回。
據上論斷，應依道路交通管理處罰條例第八十七條第二項，道路
交通案件處理辦法第十九條，裁定如主文。
中    華    民    國    98    年    11    月    19    日
                  交通法庭  法  官  王世華
以上正本證明與原本無異。
如不服本裁定應於送達後五日內向本院提出抗告狀 (應附繕本)
並敘述抗告之理由。
                                書記官  蕭訓慧
中    華    民    國    98    年    11    月    19    日


司法院資訊處製作；財團法人民間司法改革基金會備份。
